臺灣臺中地方法院民事裁定
111年度中簡聲字第28號
聲  請  人  王鈴滋  
相  對  人  裕邦信用管理顧問股份有限公司


法定代理人  陳載霆  

上列當事人間停止執行事件，本院裁定如下：
    主    文
聲請駁回。
    事 實 及 理 由
一、按有回復原狀之聲請，或提起再審之訴或異議之訴，或對於
    和解為繼續審判之請求，或提起宣告調解無效之訴、撤銷調
    解之訴，或對於許可強制執行之裁定提起抗告時，法院因必
    要情形或依聲請定相當並確實之擔保，得為停止強制執行之
    裁定，固為強制執行法第18條第2項所明定。惟強制執行法
    第18條第1項規定強制執行程序開始後，除法律另有規定外
    ，不停止執行，明示以不停止執行為原則，同條第2項例外
    規定得停止執行，係因回復原狀等訴訟，如果勝訴確定，債
    務人或第三人之物已遭執行無法回復，為避免債務人或第三
    人發生難以回復之損害，必於認有必要時，始得裁定停止執
    行。如無停止執行必要，僅因債務人或第三人憑一己之意思
    ，即可達到停止執行之目的，不僅與該條所定原則上不停止
    執行之立法意旨有違，且無法防止債務人或第三人濫行訴訟
    以拖延執行，致害及債權人權益。故受訴法院准債務人或第
    三人提供擔保停止執行，須於裁定中表明有如何停止執行之
    必要性，始得謂當。而有無停止執行必要，更應審究提起回
    復原狀或異議之訴等訴訟之債務人或第三人之權利是否可能
    因繼續執行而受損害以為斷。倘債務人或第三人所提訴訟為
    不合法、當事人不適格、顯無理由，或繼續執行仍無害債務
    人或第三人之權利者，均難認有停止執行之必要（最高法院
    101年度台抗字第787好裁定意旨參照）。
二、聲請意旨略以：伊並未向威寶電信股份有限公司（嗣與台灣
    之星電信股份有限公司合併，更名為台灣之星電信股份有限
    公司）申辦門號，已依法提起債務人異議之訴，爰聲請停止
    執行等語。
三、本院查：
  ㈠相對人前持本院110年度中小字第318號清償債務事件民事判
    決及確定證明書為執行名義，向本院民事執行處（下稱執行
    法院）聲請強制執行，嗣因聲請人無財產可供執行，而經執
    行法院發給110年度司執字第86660號債權憑證（下稱系爭執
    行名義），嗣相對人再以系爭執行名義聲請強制執行，而由
    執行法院以110年度司執字第145097號清償債務強制執行事
    件（下稱系爭執行事件）受理在案，迄未終結等情，業經本
    院依職權調取系爭執行事件卷宗查閱屬實，而堪認定。 
　㈡按執行名義成立後，如有消滅或妨礙債權人請求之事由發生
    ，債務人得於強制執行程序終結前，向執行法院對債權人提
    起異議之訴；如以裁判為執行名義時，其為異議原因之事實
    發生在前訴訟言詞辯論終結後者，亦得主張之，強制執行法
    第14條第1項定有明文。經查，系爭執行事件之原始執行名
    義既為終局確定判決，則聲請人僅得以該終局判決事實審言
    詞辯論終結後所生足以消滅或妨礙相對人請求之事由，提起
    債務人異議之訴。惟聲請人提起債務人異議之訴所執理由，
    關於其與相對人間有無債權債務關係存在等情，顯與聲請人
    就系爭執行名義成立後，有無足以消滅或妨礙債權人請
    求之事由無關，自與債務人異議之訴之要件不合。
　㈢從而，聲請人雖提起債務人異議之訴，然以形式審查，即足
    認其訴顯無理由，為避免聲請人藉以拖延執行，致相對人之
    權利無法迅速實現，自無准許停止執行之必要。聲請人聲請
    停止執行，並無理由，應予駁回。
三、據上論結，本件聲請為無理由，爰裁定如主文。 　
中　　華　　民　　國　　111 　年　　3 　　月　　15　　日
                  臺灣臺中地方法院臺中簡易庭
                                  法　官　郭妙俐
以上為正本係照原本作成。
如不服本裁定，應於送達後十日內，向本院提出抗告狀並表明抗
告理由，如於本裁定宣示後送達前提起抗告者，應於裁定送達後
十日內補提抗告理由書（須附繕本）。
中　　華　　民　　國　　111 　年　　3 　　月　　15　　日
                                  書記官 林素真